臺灣板橋地方法院刑事判決　　　　　　　　　　　九十三年度簡上字第五０四號
　　上　訴　人　臺灣板橋地方法院檢察署檢察官
　　被　　　告　乙○○
　　　　　　　　丙○○
右列被告等因賭博案件，上訴人不服本院於中華民國九十三年七月三十日以九十三年
度簡字第三四六一號所為之第一審判決（聲請案號：九十三年度偵字第九八六四號，
移送併辦案號：九十三年度偵字第一０四二四號），提起上訴，本院管轄第二審之合
議庭判決
如左：
    主    文
原判決關於丙○○部分撤銷。
丙○○連續在公共場所賭博財物，處罰金參仟元，如易服勞役，以參佰元折算壹日。
扣案之象棋參拾壹顆、骰子肆顆、撲克牌壹副（伍拾貳張）、賭資貳萬貳仟參佰元、
壹仟捌佰元均沒收之。
其餘上訴駁回。
    事實及理由
壹、撤銷自為判決（即被告丙○○）部分：
一、犯罪事實：丙○○曾於民國八十六年間因賭博案件，經臺灣臺北地方法院判處罰
    金銀元一千五百元確定在案。仍不知悔改，竟基於賭博之概括犯意，先於九十三
    年五月一日中午十二時十五分許，在臺北縣板橋市○○路「中山公園」內涼亭之
    公共場所，以象棋、骰子為賭具，與李日合、乙○○（經原審分別判處罰金銀元
    一千元、三千元在案）、張春美（由檢察官移送本院另案併辦）等人互相對賭財
    物，其賭法即俗稱之「四九」，由四家輪流作莊，閒家每次最少須下注新臺幣（
    下同）一百元，旁人亦可選擇任何一家與莊家下注對賭，由莊家擲骰子決定拿牌
    順序，每家各拿四顆棋子與莊家比大小，若牌面比莊家為大，莊家須賠付下注者
    與下注金額相同之賭金，反之下注金額則為莊家所沒入，為警於上述時、地當場
    查獲，並扣得當場賭博之器具象棋三十一顆、骰子四顆，及賭資二萬二千三百元
    等物；嗣於同年七月五日下午四時二十五分許，在臺北縣板橋市○○路「中山公
    園」內涼亭之公共場所，以撲克牌為賭具，與游秀枝、楊月珠（均經檢察官為職
    權不起訴處分）、邱佳玲（另案經檢察官聲請簡易判決處刑）等人互相對賭財物
    ，其賭法即俗稱之「撿紅點」，每家各分六張牌，基本點數為七十點，未滿七十
    點之輸家，每輸一點須賠付五元給超過七十點之贏家，為警於同日下午四時五十
    五分在上址當場查獲，並扣得當場賭博之器具撲克牌一副（五十二張），及賭資
    一千八百元等物。案經臺北縣政府警察局海山分局報請臺灣板橋地方法院檢察署
    檢察官偵查起訴及移送併辦。
二、右揭犯罪事實，業據被告丙○○迭於警詢、偵訊及本院審理時全部坦承不諱，並
    有象棋三十一顆、骰子四顆、賭資二萬二千三百元、撲克牌一副五十二張、賭資
    一千八百元等物扣案可資佐證，此外復有現場照片、現場草圖附卷可稽，堪認被
    告丙○○之自白與事實相符。事證明確，應依法論科。
三、核被告丙○○所為，係犯刑法第二百六十六條第一項前段之賭博罪。其先後二次
    犯行，時間接近，地點相同，所犯為構成要件相同之罪，顯係基於概括犯意反覆
    實施，為連續犯，應依刑法第五十六條規定論以一罪，並加重其刑。原審以被告
    丙○○罪證明確，據以論罪科刑，固非無見。惟查：被告丙○○為警於九十三年
    五月一日中午十二時十五分許查獲賭博後，嗣續基於概括犯意，於同年七月五日
    下午四時二十五分許，在臺北縣板橋市○○路「中山公園」內涼亭之公共場所賭
    博財物，復經警逮捕查獲，報請檢察官移送併辦（九十三年度偵字第一三三三六
    號、一０九三九號），原審不及審理，尚有未洽，應予撤銷改判。爰審酌被告曾
    犯賭博罪經法院判決確定，仍反覆實施賭博犯行，其行為足以助長投機僥倖風氣
    ，有害社會公共秩序與善良風俗，及其犯罪之手段、犯後坦承犯行等一切情狀，
    量處如主文所示之刑，並諭知易服勞役之折算標準，以資懲儆。扣案之象棋三十
    一顆、骰子四顆、撲克牌一副（五十二張），均係當場賭博之器具；賭資現金二
    萬二千三百元、一千八百元，則為在賭檯之財物，不問屬於犯人與否，均應依刑
    法第二百六十六條第二項規定宣告沒收之。
貳、上訴駁回（即被告乙○○）部分：
一、本案經本院審理結果，認第一審以被告乙○○先後二次賭博犯行，均係犯刑法第
    二百六十六條第一項前段之賭博罪，依刑法第五十六條規定以一罪論，並加重其
    刑，判處罰金銀元三千元，如易服勞役，以銀元三百元折算一日，其認事用法均
    無違誤，量刑亦屬適當，應予維持，並引用第一審判決書所載之事實、證據及理
    由（如附件）。
二、上訴意旨雖指稱：被告乙○○另於原審判決前之九十三年六月二十七日，在臺北
    縣板橋市○○路「中山公園」內，為犯罪構成要件之行為，涉有賭博犯行，與本
    件犯罪時間緊接，手段相同，所犯罪名又同一，顯基於概括犯意反覆為之，為連
    續犯，屬裁判上之一罪，依審判不可分原則，應為起訴之效力所及，原審未及審
    判，難認判決允當等語。惟查：上訴人所指被告乙○○於九十三年六月二十七日
    所涉之賭博犯行，前於原審審理中，業由臺灣板橋地方法院檢察署於九十三年七
    月二十九日以甲○博物九十三偵字第一０四二四號函送原審併案審理（併辦案號
    ：九十三年度偵字第一０四二四號），並經原審一併審理判決，此觀原審判決犯
    罪事實欄（二）之記載，至屬明確。上訴意旨持執前詞，指摘原判決不當，該部
    分之上訴為無理由，應予駁回。
據上論斷，應依刑事訴訟法第四百五十五條之一第一項、第三項、第三百六十九條第
一項前段、第三百六十四條、第二百九十九條第一項前段、第三百六十八條、第三百
七十三條，刑法第五十六條、第二百六十六條第一項前段、第二項、第四十二條第二
項，罰金罰鍰提高標準條例第一條前段、第二條，判決如主文。
本案經檢察官李吉祥到庭執行職務。
中　　　華　　　民　　　國　　九十三　　年　　 十一 　　月　　 三十 　　日
                              臺灣板橋地方法院刑事第十九庭
                                  審判長法  官　彭全曄
                                        法　官  王瑜玲
                                        法　官  朱嘉川
右正本證明與原本無異
不得上訴
                                  　　　書記官  林志憲
中　　　華　　　民　　　國　　九十三　　年　　 十一 　　月　　 三十 　　日
附錄本案論罪科刑法條
法第二百六十六條：
在公共場所或公眾得出入之場所賭博財物者，處一千元以下罰金。但以供人暫時娛樂
之物為賭者，不在此限。
當場賭博之器具與在賭檯或兌換籌碼處之財物，不問屬於犯人與否，沒收之。
附件：
